sk-SK: Funkcie inteligentných okuliarov: Displej rozšírenej reality; Reproduktory s kostným vedením; Vstavaná kamera; Sledovanie kondície; GPS navigácia; Ovládanie gestami; Audio s otvorenými ušami; Nahrávanie fotografií/videa; Šošovky pripravené na dioptrické sklá; Vymeniteľné šošovky; Dotykové ovládanie; Podpora hlasového asistenta; Iné
pl: Funkcje inteligentnych okularów: Wyświetlacz rzeczywistości rozszerzonej; Głośniki z przewodnictwem kostnym; Wbudowana kamera; Śledzenie aktywności; Nawigacja GPS; Sterowanie gestami; Dźwięk z otwartym uchem; Nagrywanie zdjęć/wideo; Soczewki gotowe na korekcję; Wymienne soczewki; Sterowanie dotykowe; Obsługa asystenta głosowego; Inne
it: Caratteristiche degli occhiali intelligenti: Display a realtà aumentata; Altoparlanti a conduzione ossea; Fotocamera incorporata; Monitoraggio fitness; Navigazione GPS; Controllo gestuale; Audio a orecchio aperto; Registrazione foto/video; Lenti adatte per prescrizione; Lenti intercambiabili; Controlli touch; Supporto assistente vocale; Altro
ko: 스마트 안경 기능: 증강 현실 디스플레이; 골전도 스피커; 내장 카메라; 피트니스 추적; GPS 내비게이션; 제스처 제어; 오픈 이어 오디오; 사진/비디오 녹화; 처방 렌즈 장착 가능; 교체 가능 렌즈; 터치 컨트롤; 음성 비서 지원; 기타
sl-SI: Funkcije pametnih očal: Zaslon z obogateno resničnostjo; Kostno prevodni zvočniki; Vgrajena kamera; Sledenje telesni pripravljenosti; GPS navigacija; Krmiljenje s kretnjami; Odprt zvok za uho; Snemanje fotografij/videoposnetkov; Leče pripravljene za dioptrijo; Zamenljive leče; Upravljanje na dotik; Podpora glasovnega pomočnika; Drugo
ja: スマートグラスの機能: 拡張現実ディスプレイ; 骨伝導スピーカー; 内蔵カメラ; フィットネストラッキング; GPSナビ; ジェスチャーコントロール; オープンイヤーオーディオ; 写真/動画撮影; 度付き対応レンズ; 交換可能レンズ; タッチコントロール; 音声アシスタント対応; その他
cs: Funkce chytrých brýlí: Displej rozšířené reality; Reproduktory s kostním vedením; Vestavěná kamera; Sledování kondice; GPS navigace; Ovládání gesty; Audio s otevřeným uchem; Nahrávání fotek/videa; Čočky připravené pro dioptrické brýle; Vyměnitelné čočky; Dotykové ovládání; Podpora hlasového asistenta; Jiné
sv: Smarta glasögons funktioner: Display för förstärkt verklighet; Benledningshögtalare; Inbyggd kamera; Träningsuppföljning; GPS-navigering; Gestkontroll; Öppet ljud; Foto-/videoinspelning; Receptfärdiga linser; Utbytbara linser; Pekkontroller; Stöd för röstassistent; Övrigt
pt-PT: Características dos óculos inteligentes: Ecrã de realidade aumentada; Altifalantes de condução óssea; Câmara integrada; Monitorização de fitness; Navegação por GPS; Controlo por gestos; Áudio de ouvido aberto; Gravação de foto/vídeo; Lentes preparadas para graduação; Lentes substituíveis; Controlos táteis; Suporte de assistente de voz; Outro
hr-HR: Značajke pametnih naočala: Zaslon proširene stvarnosti; Zvučnici s koštanim prijenosom; Ugrađena kamera; Praćenje kondicije; GPS navigacija; Upravljanje gestama; Audio s otvorenim uhom; Snimanje fotografija/videa; Leće prilagođene dioptriji; Izmjenjive leće; Kontrole na dodir; Podrška za glasovnog asistenta; Ostalo
ro-RO: Caracteristici ochelari inteligenți: Afișaj cu realitate augmentată; Difuzoare cu conducție osoasă; Cameră video încorporată; Monitorizare fitness; Navigare GPS; Control prin gesturi; Audio cu ureche deschisă; Înregistrare foto/video; Lentile pentru rețetă optică; Lentile interschimbabile; Controale tactile; Suport asistent vocal; Altele
fr: Fonctionnalités des lunettes intelligentes: Affichage en réalité augmentée; Haut-parleurs à conduction osseuse; Caméra intégrée; Suivi de la forme physique; Navigation GPS; Contrôle gestuel; Audio oreilles libres; Enregistrement photo/vidéo; Verres adaptables sur ordonnance; Verres interchangeables; Commandes tactiles; Prise en charge de l'assistant vocal; Autre
de: Smart-Glasses-Funktionen: Augmented-Reality-Display; Knochenleitungs-Lautsprecher; Eingebaute Kamera; Fitness-Tracking; GPS-Navigation; Gestensteuerung; Offenes Audio; Foto-/Videoaufnahme; Für Sehstärke geeignete Gläser; Austauschbare Gläser; Touch-Steuerung; Sprachassistenten-Unterstützung; Sonstiges
fi: Älylasien ominaisuudet: Lisätyn todellisuuden näyttö; Luujohtokaiuttimet; Sisäänrakennettu kamera; Kuntoilun seuranta; GPS-navigointi; Eleohjaus; Avoin ääni; Valokuva/video-tallennus; Reseptilasivalmius; Vaihdettavat linssit; Kosketusohjaimet; Ääniavustajan tuki; Muu
da: Smartbrille-funktioner: Augmented reality-skærm; Knogleledningshøjttalere; Indbygget kamera; Fitnesssporing; GPS-navigation; Gestusstyring; Åben øre-lyd; Foto/video-optagelse; Receptklare linser; Udskiftelige linser; Berøringsbetjening; Stemmeassistentunderstøttelse; Andet
nb: Funksjoner for smarte briller: Utvidet virkelighet-skjerm; Benledningshøyttalere; Innebygd kamera; Treningssporing; GPS-navigasjon; Bevegelseskontroll; Åpen-øre-lyd; Foto-/videoopptak; Linser klar for resept; Utskiftbare linser; Berøringskontroller; Stemmeassistentstøtte; Annet
zh-TW: 智慧眼鏡功能: 擴增實境顯示; 骨傳導揚聲器; 內建相機; 健身追蹤; GPS 導航; 手勢控制; 開放式音訊; 照片/影片錄製; 可配度數鏡片; 可替換鏡片; 觸控控制; 語音助理支援; 其他
es: Características de las gafas inteligentes: Pantalla de realidad aumentada; Altavoces de conducción ósea; Cámara integrada; Seguimiento de actividad física; Navegación GPS; Control por gestos; Audio de oído abierto; Grabación de foto/video; Lentes adaptables a prescripción; Lentes intercambiables; Controles táctiles; Compatible con asistente de voz; Otros
pt-BR: Recursos dos óculos inteligentes: Tela de realidade aumentada; Alto-falantes de condução óssea; Câmera integrada; Rastreamento de fitness; Navegação de GPS; Controle por gestos; Áudio de ouvido aberto; Gravação de foto/vídeo; Lentes prontas para prescrição; Lentes intercambiáveis; Controles de toque; Suporte para assistente de voz; Outro
el: Χαρακτηριστικά έξυπνων γυαλιών: Οθόνη επαυξημένης πραγματικότητας; Ηχεία οστικής αγωγιμότητας; Ενσωματωμένη κάμερα; Παρακολούθηση φυσικής κατάστασης; Πλοήγηση GPS; Έλεγχος χειρονομιών; Ανοιχτός ήχος αυτιών; Εγγραφή φωτογραφιών/βίντεο; Φακοί έτοιμοι για συνταγή; Εναλλάξιμοι φακοί; Χειριστήρια αφής; Υποστήριξη φωνητικού βοηθού; Άλλο
lt-LT: Išmaniųjų akinių funkcijos: Papildytos realybės ekranas; Kaulinės laidumo garsiakalbiai; Įmontuota kamera; Kūno rengybos stebėjimas; GPS navigacija; Gestų valdymas; Atviras ausies garsas; Nuotraukų/vaizdo įrašymas; Paruošti receptiniams lęšiams; Keičiami lęšiai; Jutikliniai valdikliai; Balso asistento palaikymas; Kita
tr: Akıllı gözlük özellikleri: Artırılmış gerçeklik ekranı; Kemik iletimli hoparlörler; Dahili kamera; Fitness takibi; GPS navigasyon; Hareket kontrolü; Açık kulak ses; Fotoğraf/video kaydı; Reçeteli lens uyumlu; Değiştirilebilir lensler; Dokunmatik kontroller; Sesli asistan desteği; Diğer
en: Smart glasses features: Augmented reality display; Bone-conduction speakers; Built-in camera; Fitness tracking; GPS navigation; Gesture control; Open-ear audio; Photo/video recording; Prescription-ready lenses; Swappable lenses; Touch controls; Voice assistant support; Other
th: คุณสมบัติแว่นตาอัจฉริยะ: จอแสดงผลความเป็นจริงเสริม; ลำโพงนำเสียงทางกระดูก; มีกล้องในตัว; ติดตามการออกกำลังกาย; ระบบนำทาง GPS; ควบคุมด้วยท่าทาง; เสียงแบบเปิดหู; บันทึกภาพ/วิดีโอ; เลนส์พร้อมใส่สายตา; เลนส์เปลี่ยนได้; ควบคุมด้วยการสัมผัส; รองรับผู้ช่วยเสียง; อื่นๆ
zh-CN: 智能眼镜功能: 增强现实显示; 骨传导扬声器; 内置摄像头; 健身追踪; GPS 导航; 手势控制; 开放式音频; 照片/视频录制; 可配处方镜片; 可更换镜片; 触控控制; 语音助手支持; 其他
vi: Tính năng kính thông minh: Màn hình thực tế tăng cường; Loa dẫn truyền xương; Camera tích hợp; Theo dõi thể dục; Điều hướng GPS; Điều khiển cử chỉ; Âm thanh tai mở; Ghi hình ảnh/video; Kính sẵn sàng cho độ cận; Thấu kính có thể thay đổi; Điều khiển cảm ứng; Hỗ trợ trợ lý giọng nói; Khác
hu: Okosszemüveg funkciói: Kiterjesztett valóság kijelző; Csontvezetéses hangszórók; Beépített kamera; Fitnesz követés; GPS navigáció; Gesztusvezérlés; Nyitott fülhallgatós hangzás; Fénykép/videó rögzítés; Receptre felírható lencsék; Cserélhető lencsék; Érintésvezérlés; Hangasszisztens támogatás; Egyéb
bg-BG: Функции на смарточилата: Дисплей с добавена реалност; Високоговорители с костна проводимост; Вградена камера; Проследяване на фитнеса; GPS навигация; Управление с жестове; Аудио с отворени уши; Фото/видео запис; Лещи готови за диоптър; Сменяеми лещи; Сензорно управление; Поддръжка на гласов асистент; Други
nl: Functies van slimme bril: Augmented reality display; Botgeleiding luidsprekers; Ingebouwde camera; Fitness tracking; GPS-navigatie; Gebarenbesturing; Open-oor audio; Foto/video opname; Voorschrift-klare lenzen; Verwisselbare lenzen; Aanraakbediening; Spraakassistent ondersteuning; Andere
ru: Функции умных очков: Дисплей дополненной реальности; Динамики с костной проводимостью; Встроенная камера; Отслеживание фитнес-активности; GPS-навигация; Управление жестами; Аудио с открытым ухом; Запись фото/видео; Линзы под диоптрии; Сменные линзы; Сенсорное управление; Поддержка голосового ассистента; Другой